【裁判字號】    97,訴,420
【裁判日期】    970827
【裁判案由】    毒品危害防制條例
【裁判全文】
臺灣臺北地方法院刑事判決               97年度訴字第420號
公  訴  人  臺灣臺北地方法院檢察署檢察官
被      告  甲○○
                    （現於另案羈押於臺灣臺北看守所）
上列被告因違反毒品危害防制條例案件，經檢察官提起公訴（97
年度毒偵字第340 號）後，因被告於準備程序中就被訴事實為有
罪之陳述，經本院合議庭裁定改行簡式審判程序審理，茲判決如
下：
    主  文
甲○○施用第一級毒品，累犯，處有期徒刑陸月。如易科罰金，
以新臺幣壹仟元折算壹日。
扣案海洛因殘渣袋參個沒收銷燬，注射器壹支沒收。
    事  實
一甲○○前於民國92年間因施用毒品案件，經本院以92年度毒聲
  字第208 號裁定送觀察、勒戒後，認有繼續施用毒品之傾向，
  以92年度毒聲字第433 號裁定令入戒治處所施以強制戒治，再
  以92年度毒聲字第1734號裁定停止戒治交付保護管束，嗣於93
  年2 月27日保護管束期滿未經撤銷，視為強制戒治執行完畢，
  經臺灣臺北地方法院檢察署檢察官以93年度戒毒偵字第45號為
  不起訴處分確定。又因施用毒品案件，先後經本院以95年度訴
  字第308 號判決判處有期徒刑1 年，並經臺灣高等法院以95年
  度上訴字第2626號判決駁回上訴確定，及經本院以95年度易字
  第2022號判決判處有期徒刑4 月，再經本院以96年度聲減字第
  1116號裁定減刑並定應執行有期徒刑7 月，96年12月8 日執行
  完畢，翌日出監（構成累犯）。復因施用毒品案件，經臺灣士
  林地方法院以96年度訴字第90號判處有期徒刑10月，減為有期
  徒刑5 月（此部份不構成累犯）。竟又於97年1 月9 日為警採
  尿回溯26小時內某時，在臺北市○○○路○ 段42巷5 號工寮內
  ，以針筒注射之方式施用第一級毒品海洛因，嗣於有偵查犯罪
  職權之公務員知悉前，於97年1 月9 日下午7 點左右，在臺北
  市○○○路○ 段與長安東路口向上前盤問之臺北市警察局中山
  分局建國派出所警員乙○○當場承認自己施用第一級毒品海洛
  因之犯行，並偕同警員前往臺北市○○○路○ 段42巷5 號工寮
  內查獲甲○○所有之海洛因殘渣袋3 個及針筒1 支。
二案經臺北縣政府警察局中山分局（下稱中山分局）報請臺灣臺
  北地方法院檢察署檢察官偵查起訴。
      理  由
一認定犯罪事實所憑之證據及理由：前述事實，除被告甲○○之
  自白外，其尿液送臺灣尖端先進生技醫藥股份有限公司檢驗結
  果，嗎啡及可待因均呈陽性反應，有該公司97年1 月21日濫用
  藥物尿液檢驗報告及及臺北縣警察局偵辦毒品案件尿液檢體送
  驗清單各1 份可證。又扣案塑膠袋3 個（量微無法秤重）經中
  山分局以聯勤204 廠製造之煙毒品檢驗A 包試劑初步鑑驗結果
  呈粉紅色嗎啡、海洛因反應，含有毒品危害防制條例第2 條第
  2 項第1 款之第一級毒品海洛因，亦有該局查獲涉嫌毒品危害
  防制條例毒品初步鑑驗報告書1份在卷可憑，並有扣案針筒1支
  可證，足以擔保被告自白之真實性，本件證據明確，已可認定
  被告有事實欄所載施用第一級毒品海洛因之犯行，應依法論科
  。
二論罪科刑之依據：核被告所為，係犯毒品危害防制條例第10條
  第1 項施用第一級毒品罪。其持有第一級毒品海洛因之低度行
  為為施用之高度行為吸收，不另論罪。又被告曾有如事實欄所
  述之犯罪科刑執行完畢情形，有臺灣高等法院被告前案紀錄表
  一份可參，其受有期徒刑執行完畢後，於五年內再犯有期徒刑
  以上之本罪，為累犯，依法加重其刑。另被告於施用第一級毒
  品海洛因行為後，其犯情未被有偵查犯罪職權之公務員發現前
  ，即向上前盤問之中山分局建國派出所警員乙○○當場承認自
  己施用第一級毒品海洛因之情，業據證人乙○○於本院審理時
  證述甚詳，合於自首之要件，依刑法第62條前段規定，減輕其
  刑，並先加後減之。本院審酌被告前因多次施用毒品行為遭判
  處徒刑，部分並已執行完畢，卻再為本件犯行，顯未因前案刑
  之之執行而生警惕，對個人身心戕害甚鉅，其但念其犯後態度
  良好，坦承犯行，及所犯屬自戕行為等一切情狀，量處如主文
  所示之刑。扣案海洛因殘渣袋3 個內含第一級毒品海洛因，與
  所附著之包裝無法剝離殆盡，不問屬於犯人與否，均依毒品危
  害防制條例第18條第1 項前段規定諭知沒收銷燬之；針筒1 支
  為供被告施用海洛因所用之物，且屬被告所有，已經其供承在
  卷，依刑法第38條第1 項第2 款沒收之。
三本件被告所犯為死刑、無期徒刑、最輕本刑3 年以上有期徒刑
  以外之罪，亦非高等法院管轄第一審之案件，其於本院行準備
  程序時並就被訴事實為有罪之陳述，經聽取檢察官及被告之意
  見後，依刑事訴訟法第273 條之1 第1 項之規定，由本院合議
  庭裁定本件改依簡式審判程序，並由受命法官獨任進行審理。
四適用之法條：刑事訴訟法第273 條之1 第1 項、第299條第1項
  前段，毒品危害防制條例第10條第1 項、第18條第1 項前段，
  刑法第11條前段、第47條第1 項、第62條前段、第41條第1 項
  前段、第38條第1 項第2 款。
本案經檢察官侯靜雯到庭執行職務
中    華    民    國    97    年    8     月    27    日
                  刑事第十五庭  法  官   邱蓮華
上正本證明與原本無異。
如不服本判決，應於判決送達後10日內向本院提出上訴狀 (應抄
附繕本)。
                                書記官   葉宜玲
中    華    民    國    97    年    8     月    27    日
附錄論罪科刑法條
毒品危害防制條例第10條第1項
施用第一級毒品者，處六月以上，五年以下有期徒刑。


司法院資訊處製作；財團法人民間司法改革基金會備份。
